【裁判字號】    98,審訴,1458
【裁判日期】    980602
【裁判案由】    毒品危害防制條例等
【裁判全文】
臺灣高雄地方法院刑事判決            98年度審訴字第1458號
公  訴  人  臺灣高雄地方法院檢察署檢察官
被      告  甲○○
                    另案在臺灣高雄監獄執行中
上列被告因毒品危害防制條例等案件，經檢察官提起公訴（98年
度偵字第4627號），本院改依簡式審判程序審理，判決如下：
    主  文
甲○○施用第一級毒品，處有期徒刑柒月；又施用第二級毒品，
處有期徒刑參月；又犯偽造署押罪，處有期徒刑肆月，如附表所
示之偽造署押沒收。應執行有期徒刑拾壹月，如附表所示之偽造
署押沒收。
    事  實
一、甲○○前因施用毒品案件，經本院以94年度毒聲字第956 號
    裁定送觀察、勒戒後，認無繼續施用毒品傾向，於民國94年
    8 月11日釋放。詎其仍不知戒絕毒癮，明知海洛因及甲基安
    非他命，分別經公告列為毒品危害防制條例第2 條第2 項第
    1 款之第一級毒品及同條項第2 款之第二級毒品，不得非法
    持有、施用，猶基於施用第一級毒品海洛因、第二級毒品甲
    基安非他命之犯意，於97年7 月20日某時，在其友人位於高
    雄市楠梓區之住處，分別以將第一級毒品海洛因摻入香菸內
    吸食，及將第二級毒品甲基安非他命置入吸食器內燒烤吸食
    之方式，施用第一級毒品海洛因、第二級毒品甲基安非他命
    各1 次。嗣於97年7 月22日凌晨2 時50分許，其因形跡可疑
    而為警盤查，於警詢中，經其同意後採集其尿液送檢，因而
    查悉上情。又甲○○於97年7 月22日凌晨3 時10分許，因接
    受上開盤查而至高雄市政府警察局楠梓分局楠梓派出所製作
    警詢筆錄時，為避免自己身分為警發覺，竟冒用其兄長陳文
    勝名義應訊，並基於偽造署押之犯意，接續於如附表所示之
    之文件上，偽造如附表所示之陳文勝簽名、指印，足生損害
    於陳文勝本人及司法機關偵辦案件之正確性。嗣陳文勝因前
    開案件至臺灣高雄地方法院檢察署接受偵訊，經檢察官發現
    其有遭冒名之情，乃將如附表編號1 所示之警詢筆錄送內政
    部警政署刑事警察局比對指紋，始查悉上情。
二、案經高雄市政府警察局楠梓分局移送，暨臺灣高雄地方法院
    檢察署檢察官自動檢舉偵查起訴。
    理  由
一、按本件被告甲○○所犯係死刑、無期徒刑、最輕本刑為3 年
    以上有期徒刑以外之罪，其於準備程序就被訴事實為有罪之
    陳述，經受命法官告知簡式審判程序之旨，並聽取其與公訴
    人之意見後，本院認無不得或不宜改依簡式審判程序進行之
    處，爰依刑事訴訟法第273 條之1 第1 項、第284 條之1 ，
    裁定本件由受命法官獨任進行簡式審判程序，合先敘明。
二、前揭犯罪事實，業據被告於本院審理中坦承不諱，且其前開
    接受採尿檢驗之檢驗結果，係呈施用第一級毒品海洛因後所
    會產生之嗎啡陽性反應，及呈施用第二級毒品甲基安非他命
    後所會產生之甲基安非他命陽性反應，有高雄市立凱旋醫院
    97年7 月29日A00000000 號濫用藥物尿液檢驗報告在卷可稽
    （見警卷5 頁），另有內政部警政署刑事警察局97年11月18
    日刑鑑字第0970164308號、97年12月17日刑鑑字第09701825
    81號鑑定書（見偵卷第17、28頁）（上開被告以外之人於審
    判外所為之書面陳述，因本件已改行簡式審判程序，依刑事
    訴訟法第159 條第2 項之規定，應具有證據能力）、如附表
    所示之文件（見警卷第1 至3 頁、第7 、8 頁）附卷足佐，
    則被告前開自白顯與事實相符，堪以採信。另被告曾因施用
    毒品案件，經本院以94年度毒聲字第956 號裁定送觀察、勒
    戒後，認無繼續施用毒品傾向，於94年8 月11日釋放乙情，
    有臺灣高等法院被告前案紀錄表在卷可憑，被告於觀察、勒
    戒執行完畢釋放後，5 年內再犯本件施用毒品犯行，依法自
    應予以追訴處罰。
三、按海洛因及甲基安非他命，分別係毒品危害防制條例第2 條
    第2 項第1 款所稱之第一級毒品及同條項第2 款所稱之第二
    級毒品。故核被告上開施用海洛因之所為，係犯該條例第10
    條第1 項之施用第一級毒品罪，其上開施用甲基安非他命之
    所為，係犯同條例第10條第2 項之施用第二級毒品罪，而其
    上開偽造「陳文勝」簽名、指印之所為，係犯刑法第217 條
    第1 項之偽造署押罪。被告持有第一級毒品海洛因及第二級
    毒品甲基安非他命後，進而施用，其持有之低度行為均應為
    施用之高度行為所吸收，不另論罪。被告先後多次偽造署押
    犯行，係基於同一決意而為之數個舉動，且時間相近、所侵
    害法益相同，依一般社會健全之觀念，難以強行分開，要屬
    接續犯之實質上一罪。被告所犯上開3 罪間，犯意各別、行
    為互殊，觸犯構成要件相異之罪名，自應予以分論併罰。又
    被告前因毒品危害防制條例案件，經最高法院以96年度台上
    字第5080號判決，判處有期徒刑7 年4 月確定，及經本院以
    95年度訴字第626 號判決，判處有期徒刑8 月、4 月確定（
    嗣經減刑為有期徒刑4 月、2 月），又因妨害自由、贓物案
    件，經本院以95年度訴字第4284號判決、95年度重訴字第71
    號判決，分別判處有期徒刑1 年2 月、4 月確定（嗣經減刑
    為有期徒刑7 月、2 月），並經臺灣高等法院高雄分院以96
    年度聲字第1252號裁定，就上開案件定應執行刑為有期徒刑
    8 年，而其現正執行該等案件，尚未執行完畢乙情，有臺灣
    高等法院被告前案紀錄表在卷可憑，是公訴意旨認被告前開
    贓物案件業已執行完畢，應論以累犯乙節，容有誤會，附此
    敘明。爰審酌被告經觀察、勒戒後，尚未能戒絕毒癮，足證
    前開保安處分措施實難矯治其惡性，且任意冒用他人名義應
    訊，致使他人有遭受刑事處罰之危險，所為實不足取，惟念
    其犯後坦承罪行，態度良好，而所犯施用毒品罪係為自戕行
    為，尚未對他人造成實害，復參以其先前因施用毒品案件遭
    論罪科刑之次數等一切情狀，分別量處如主文所示之刑，並
    定其應執行刑，以資懲儆。被告偽造如附表所示之「陳文勝
    」署押，均存於本案卷內，尚未滅失，應依刑法第219 條規
    定，併予宣告沒收。
據上論斷，應依刑事訴訟法第273 條之1 第1 項、第284 條之1
、第299 條第1 項前段，毒品危害防制條例第10條第1 項、第2
項，刑法第11條前段、第217 條第1 項、第51條第5 款、第219
條，判決如主文。
本案經檢察官陳麗琇到庭執行職務。
中    華    民    國    98    年    6     月    2     日
                  刑事第十庭    法  官  陳君杰
以上正本證明與原本無異。
如不服本判決應於收受判決後10日內向本院提出上訴書狀，並應
敘述具體理由。其未敘述上訴理由者，應於上訴期間屆滿後20日
內向本院補提理由書(均須按他造當事人之人數附繕本)「切勿逕
送上級法院」。
中    華    民    國    98    年    6     月    2     日
                                書記官  李承悌
附錄本判決論罪之法條：
毒品危害防制條例第10條
施用第一級毒品者，處6月以上5年以下有期徒刑。
施用第二級毒品者，處3年以下有期徒刑。
刑法第217 條第1 項
偽造印章、印文或署押，足以生損害於公眾或他人者，處3 年以
下有期徒刑。
附表：
┌──┬──────────────┬──────┐
│編號│文 件 名 稱                 │偽造之署押  │
├──┼──────────────┼──────┤
│ 1  │高雄市政府警察局楠梓分局楠梓│陳文勝簽名6 │
│    │派出所97年7 月22日調查筆錄  │枚、指印12枚│
├──┼──────────────┼──────┤
│ 2  │高雄市政府警察局楠梓分局權利│陳文勝簽名1 │
│    │告知書                      │枚、指印1 枚│
├──┼──────────────┼──────┤
│ 3  │陳文勝檔案相片              │陳文勝簽名1 │
│    │                            │枚、指印1 枚│
└──┴──────────────┴──────┘


司法院資訊處製作；財團法人民間司法改革基金會備份。
